【裁判字號】    92,易,65
【裁判日期】    920130
【裁判案由】    毒品危害防制條例
【裁判全文】
臺灣高雄地方法院刑事判決                          九十二年度易字第六五號
    公  訴  人  臺灣高雄地方法院檢察署檢察官
    被      告  甲○○  男  三.
右列被告因違反毒品危害防制條例案件，經檢察官提起公訴（九十一年度毒偵字第六
五一二號），本院判決如左：
    主  文
甲○○施用第二級毒品，處有期徒刑貳月，如易科罰金，以參佰元折算壹日。
    事  實
一、甲○○前因施用毒品案件，經本院先後二次裁定送觀察、勒戒（民國八十七年度
    毒聲字第五六九四號、八十九年度毒聲字第九九九九號），認均無繼續施用傾向
    ，由臺灣高雄地方法院檢察署檢察官分別於八十七年七月八日、九十年一月三十
    日各以八十七年度偵字第一四六六三號、八十九年度毒偵字第一○○六號及第一
    五三九號為不起訴處分。詎仍未戒絕毒品，於前開不起訴處分確定後，復基於施
    用第二級毒品安非他命之犯意，於九十一年九月六日九時三十九分起回溯二十四
    小時內之某時止，在不詳處所，以將第二級毒品安非他命用火燻烤，再吸食其霧
    化氣體之方式，施用第二級毒品安非他命一次。嗣經警依毒品危害防制條例第二
    十五條第二項之規定，通知甲○○至高雄縣政府警察局岡山分局驗尿（驗尿期間
    為九十一年九月六日九時三十九分），而查知上情。
二、案經高雄縣政府警察局（原名高雄縣警察局）湖內分局報告臺灣高雄地方法院檢
    察署檢察官偵查起訴。
    理  由
一、訊據被告甲○○否認有何上開犯行，辯稱：伊未施用安非他命，因患有坐骨神經
    痛疾病，常期均有服止痛藥之習慣等語。經查：(一)被告於九十一年九月六日，經
    警通知至高雄縣政府警察局湖內分局驗尿，採集其尿液送臺灣檢驗科技股份有限
    公司檢驗（以ＧＣ／ＭＳ方法），確呈甲基安非他命陽性反應，有該公司九十一
    年九月十三日ＫＺ000000000000號濫用藥物尿液檢驗報告可參。(二)
    而目前國內檢驗安非他命的方法，係以氣相層析質譜儀分析法（即ＧＣ／ＭＳ）
    之精確度最高，其原理係檢品經氣化後，通過層析管分離純化，再將純化後的成
    分循序送入質譜儀做個別的鑑定，因質譜儀所測定之圖譜，在化學上被公認具有
    指紋特性，幾無發生偽陽性之情事，故可據以完全判定該檢品係為何種化合物。
    另安非他命經口服投與後約百分之七十於二十四小時內自尿液中排出，有行政院
    衛生署藥物食品檢驗局八十一年二月八日（八一）藥檢壹字第００一一五六號函
    可參。準此，被告之尿液既經以氣相層析質譜議分析法確認無訛，足徵被告於採
    尿前回溯二十四小時內之某時，確有施用第二級毒品安非他命之行為。(三)被告雖
    辯稱：檢驗結果與伊常期服用止痛藥之習慣有關等語，然因被告復表示不知該藥
    品名稱，藥品均已用畢或丟棄等語，在無藥品樣品可資檢驗下，尚難為被告有利
    之認定。(四)綜上直接、間接證據，本件事證明確，被告施用第二級毒品安非他命
    之犯行堪以認定。
二、按犯毒品危害防制條例第十條之罪，經觀察勒戒後，無繼續施用毒品之傾向者，
    應由檢察官為不起訴處分。於不起訴處分後五年內再犯第十條之罪，經觀察勒戒
    後，認無繼續施用毒品之傾向者，亦應由檢察官為不起訴處分，若認有繼續施用
    毒品之傾向者或三犯以上者，依毒品危害防制條例第二十條第三項之規定意旨，
    應由檢察官偵查起訴。查被告前因施用毒品案件，經本院先後二次裁定送觀察、
    勒戒（八十七年度毒聲字第五六九四號、八十九年度毒聲字第九九九九號），認
    均無繼續施用傾向，由臺灣高雄地方法院檢察署檢察官分別於八十七年七月八日
    、九十年一月三十日各以八十七年度偵字第一四六六三號、八十九年度毒偵字第
    一○○六號及第一五三九號為不起訴處分等情，有該不起訴處分書、臺灣高雄地
    方法院檢察署刑案資料查註紀錄表、臺灣高等法院被告全國前案紀錄表可證。被
    告於前開不起訴處分書確定後，五年內三犯毒品危害防制條例第十條第二項之罪
    ，依前開說明，應依法論科。又安非他命為毒品危害防制條例所稱之第二級毒品
    ，此觀諸該條例第二條第二項第二款甚明，被告施用安非他命一次，核其所為，
    係違反毒品危害防制條例第十條第二項施用第二級毒品罪。另被告施用第二級毒
    品前持有第二級毒品之行為，本應論以持有之罪，惟該次持有毒品之低度行為應
    為其後施用毒品之高度行為所吸收，不另論罪。爰審酌被告經二次觀察勒戒後，
    均未戒絕毒品，另再施用第二級毒品安非他命一次，顯見其自制力不足，無法擺
    脫毒品，故應藉由刑罰之執行，以收教化之功能，並參以被告所犯係自傷行為，
    尚未害及他人等一切情狀，量處如主文所示之刑，並諭知易科罰金之折算標準，
以資懲儆。
據上論斷，應依刑事訴訟法第二百九十九條第一項前段，毒品危害防制條例第十條第
二項，刑法第十一條前段、第四十一條第一項，罰金罰鍰提高標準條例第二條，判決
如主文。
中      華      民      國      九十二      年    一    月    三十      日
                                  臺灣高雄地方法院刑事第一庭
                                      法  官  方  百  正
右正本證明與原本無異。
如不服本判決，應於判決送達後十日內，向本院提出上訴狀。
                                      書記官  張  金  蘭
中    華    民    國      九十二      年      一      月      三十      日
附錄法條：
毒品危害防制條例第十條第二項：
施用第二級毒品者，處三年以下有期徒刑。


司法院資訊處製作；財團法人民間司法改革基金會備份。
